Minutes et répertoires du notaire Léonard MEUNIÉ, 10 novembre 1866 - 16 janvier 1896 (étude XXVII)
Archives nationales
- Minutes de Léonard MEUNIÉ, octobre 1866 - 15 janvier 1896; MC/ET/XXVII/855 - MC/ET/XXVII/1036
  - Minutes. 1884, août - octobre, août - octobre 1884; MC/ET/XXVII/958
  - Minutes. 1884, novembre - décembre, novembre - décembre 1884; MC/ET/XXVII/959
  - Minutes. 1885, janvier, janvier 1885; MC/ET/XXVII/960
  - Minutes. 1885, février, février 1885; MC/ET/XXVII/961
    - Inventaire après décès de Jean-Baptiste Bayle dit Bayle-Mouillard, dressé dans une maison située 5, rue des Beaux-Arts, où le défunt est mort le 14 février 1885, à la requête de Me Camille Tollu, notaire à Paris, et de sa légataire universelle, Mathilde Marie Sophie Dezauche, veuve de François Hippolyte Lefort, propriétaire, demeurant 14, rue de Grenelle. (7 f.)., 23 février 1885; MC/ET/XXVII/961
      De l'image fixe à l'image animée (1820-1910), documents du Minutier central des notaires de Paris relatifs à l'histoire des photographes et de la photographie, par Marc Durand, Paris, Archives nationales, 2015, notice n° 332 (version dématérialisée de l'instrument de recherche, les notices biographiques et compléments de descriptions d'actes ne se trouvent que sur la version papier de l'ouvrage, voir contexte dans le Plan d’orientation général - Notaires de Paris, guides thématiques du Minutier).
      Beaux-Arts (rue des); Grenelle (rue de); Bayle, Jean-Baptiste; Tollu, Camille; Dezauche, Mathilde Marie Sophie; Lefort, François Hippolyte
  - Minutes. 1885, mars, mars 1885; MC/ET/XXVII/962
  - Minutes. 1885, avril, avril 1885; MC/ET/XXVII/963
  - Minutes. 1885, mai - juin, mai - juin 1885; MC/ET/XXVII/964
  - Minutes. 1885, juillet, juillet 1885; MC/ET/XXVII/965
  - Minutes. 1885, août - octobre, août - octobre 1885; MC/ET/XXVII/966
  - Minutes. 1885, novembre - décembre, novembre - décembre 1885; MC/ET/XXVII/967
  - Minutes. 1886, janvier - février, janvier - février 1886; MC/ET/XXVII/968
    - Inventaire après décès de Louis Jean Eugène Clément dressé dans sa maison située 3, rue des Saints-Pères, où le défunt est mort, le 14 janvier 1886, à la requête de sa belle-fille, Anne Chassagne, veuve de Gustave Jean Henri Clément, demeurant rue de l'Alouette à Saint-Mandé, tutrice de leurs deux enfants Jeanne Blanche Louise et Louis Henri Lucien Clément. (28 f.)., 26 janvier 1886; MC/ET/XXVII/968
      De l'image fixe à l'image animée (1820-1910), documents du Minutier central des notaires de Paris relatifs à l'histoire des photographes et de la photographie, par Marc Durand, Paris, Archives nationales, 2015, notice n° 1087 (version dématérialisée de l'instrument de recherche, les notices biographiques et compléments de descriptions d'actes ne se trouvent que sur la version papier de l'ouvrage, voir contexte dans le Plan d’orientation général - Notaires de Paris, guides thématiques du Minutier).
      Saints-Pères (rue des); Saint-Mandé (Val-de-Marne); Clément, Louis Jean Eugène; Chassagne, Anne; Clément, Gustave Jean Henri; Clément, Jeanne Blanche Louise; Clément, Henri Lucien
    - Dépôt judiciaire du testament olographe de Louis Jean Eugène Clément, fait à Paris, le 17 mars 1868, à la suite de son décès survenu en son domicile 3, rue des Saints-Pères, le 14 janvier 1886., 28 janvier 1886; MC/ET/XXVII/968
      De l'image fixe à l'image animée (1820-1910), documents du Minutier central des notaires de Paris relatifs à l'histoire des photographes et de la photographie, par Marc Durand, Paris, Archives nationales, 2015, notice n° 1088 (version dématérialisée de l'instrument de recherche, les notices biographiques et compléments de descriptions d'actes ne se trouvent que sur la version papier de l'ouvrage, voir contexte dans le Plan d’orientation général - Notaires de Paris, guides thématiques du Minutier).
      Saints-Pères (rue des); Clément, Louis Jean Eugène
    - Cahier des charges pour la vente d'un fonds de marchand d'estampes, situé 3, rue des Saints-Pères, dépendant de la succession de Louis Jean Eugène Clément, à la requête de sa belle-fille, Anne Chassagne, demeurant 56, quai Voltaire. La mise à prix est fixée à 400 francs., 6 février 1886; MC/ET/XXVII/968
      À la suite:
      1886, 25 février Procès-verbal d'adjudication au profit de Jules Alexandre Bouillon, employé de la maison Clément, demeurant 3, rue des Saints-Pères, pour la somme principale de 450 francs. 1868, 2 mars État des marchandises. Extrait: 64e :cinq cents photographies d'après Albrecht Durer, prisées vingt-cinq francs-------- 25 72e: trois cents héliogravures, prisées cent francs--------------------100
      De l'image fixe à l'image animée (1820-1910), documents du Minutier central des notaires de Paris relatifs à l'histoire des photographes et de la photographie, par Marc Durand, Paris, Archives nationales, 2015, notice n° 1089 (version dématérialisée de l'instrument de recherche, les notices biographiques et compléments de descriptions d'actes ne se trouvent que sur la version papier de l'ouvrage, voir contexte dans le Plan d’orientation général - Notaires de Paris, guides thématiques du Minutier).
      Saints-Pères (rue des); Voltaire (quai); Clément, Louis Jean Eugène; Chassagne, Anne; Bouillon, Jules Alexandre
  - Minutes. 1886, mars - avril, mars - avril 1886; MC/ET/XXVII/969
    - Contrat de mariage sous le régime de la communauté de biens entre Joseph Kuhn, employé, demeurant 174, rue de Rivoli, et Anne Françoise Léonie Dulac, employée, demeurant 20, rue Milton. Mariage à la mairie du 9e arrondissement de Paris., 29 avril 1886; MC/ET/XXVII/969
      De l'image fixe à l'image animée (1820-1910), documents du Minutier central des notaires de Paris relatifs à l'histoire des photographes et de la photographie, par Marc Durand, Paris, Archives nationales, 2015, notice n° 2622 (version dématérialisée de l'instrument de recherche, les notices biographiques et compléments de descriptions d'actes ne se trouvent que sur la version papier de l'ouvrage, voir contexte dans le Plan d’orientation général - Notaires de Paris, guides thématiques du Minutier).
      Milton (rue); Rivoli (rue de); Kuhn, Joseph; Dulac, Anne Françoise Léonie
  - Minutes. 1886, mai - juin, mai - juin 1886; MC/ET/XXVII/970
  - Minutes. 1886, juillet - août, juillet - août 1886; MC/ET/XXVII/971
  - Minutes. 1886, septembre - octobre, septembre - octobre 1886; MC/ET/XXVII/972
  - Minutes. 1886, novembre - décembre, novembre - décembre 1886; MC/ET/XXVII/973
  - Minutes. 1887, janvier - février, janvier - février 1887; MC/ET/XXVII/974
  - Minutes. 1887, mars, mars 1887; MC/ET/XXVII/975
  - Minutes. 1887, avril - mai, avril - mai 1887; MC/ET/XXVII/976
  - Minutes. 1887, juin - juillet, juin - juillet 1887; MC/ET/XXVII/977
    - Contrat de mariage entre Georges-Paul Point, garçon boucher, rue Greneta, n° 65, et Charlotte-Victoire Reuter, couturière non établie, rue Cels, n° 5. Dépôt de pièces de publication., 7 avril 1887 - 21 septembre 1887; MC/ET/XXVII/977
      Actes signalés par Thierry Boudignon, 2003-2012 (base de données migrée: voir contexte dans le Plan d’orientation général - Notaires de Paris, guides thématiques du Minutier).
      Date de création de la notice: 2009
      contrat de mariage; Cels (rue); Greneta (rue); Point, Paul Georges; Reuter, Charlotte Victorine; boucher; tailleur d'habits
    - Contrat de mariage entre Paul-Georges Point et Charlotte-Victorine Reuter, 4 juillet 1887; MC/ET/XXVII/977
      Actes signalés par les lecteurs et correspondants du Minutier central des notaires de Paris, 2000-2011 (base de données migrée: voir contexte dans le Plan d’orientation général - Notaires de Paris, guides thématiques du Minutier).
      contrat de mariage; Point, Paul Georges; Reuter, Charlotte Victorine
    - Contrat de mariage sous le régime de la communauté de biens avec donation au dernier vivant entre Frédéric Désiré Hélaine, marchand de photographies, demeurant 206, rue de Rivoli, et Juliette Léonie Marie Dulac, demeurant 220, rue de Rivoli. Mariage à la mairie du 1er arrondissement de Paris., 29 juillet 1887; MC/ET/XXVII/977
      De l'image fixe à l'image animée (1820-1910), documents du Minutier central des notaires de Paris relatifs à l'histoire des photographes et de la photographie, par Marc Durand, Paris, Archives nationales, 2015, notice n° 2388 (version dématérialisée de l'instrument de recherche, les notices biographiques et compléments de descriptions d'actes ne se trouvent que sur la version papier de l'ouvrage, voir contexte dans le Plan d’orientation général - Notaires de Paris, guides thématiques du Minutier).
      Rivoli (rue de); Hélaine, Frédéric Désiré; Dulac, Juliette Léonie Marie
  - Minutes. 1887, août - octobre, août - octobre 1887; MC/ET/XXVII/978
  - Minutes. 1887, novembre, novembre 1887; MC/ET/XXVII/979
  - Minutes. 1887, décembre, décembre 1887; MC/ET/XXVII/980
  - Minutes. 1888, janvier - février, janvier - février 1888; MC/ET/XXVII/981
  - Minutes. 1888, mars - avril, mars - avril 1888; MC/ET/XXVII/982
  - Minutes. 1888, mai - juin, mai - juin 1888; MC/ET/XXVII/983
  - Minutes. 1888, juillet - août, juillet - août 1888; MC/ET/XXVII/984
  - Minutes. 1888, septembre - octobre, septembre - octobre 1888; MC/ET/XXVII/985
    - Vente par Elie Joseph Isidore Louis Maurand, négociant, et Joséphine Roussel, son épouse, à Paris, 63, avenue Daumesnil, à Louis François Moré, fabricant de gilets de flanelle, à Paris, 108, rue de Vaugirard, de terrain dans le 14e arrondissement., 16 octobre 1888; MC/ET/XXVII/985
      Plan
      Mention dans le répertoire du notaire coté:
      MC/RE/XXVII/20
      acte de vente; Daumesnil (avenue); Vaugirard (rue de); Maurand, Elie Joseph Isidore Louis; Roussel, Joséphine; Moré, Louis François; négociant
  - Minutes. 1888, novembre - décembre, novembre - décembre 1888; MC/ET/XXVII/986
  - Minutes. 1889, janvier - février, janvier - février 1889; MC/ET/XXVII/987
  - Minutes. 1889, mars - avril, mars - avril 1889; MC/ET/XXVII/988
  - Minutes. 1889, mai - juin, mai - juin 1889; MC/ET/XXVII/989
  - Minutes. 1889, juillet - août, juillet - août 1889; MC/ET/XXVII/990
    - Prorogation de délai par Louis Gabriel Nicolas Bigault de Boureville, inspecteur général des mines en retraite, et Henriette Alexandrine Demanche, son épouse, demeurant 12, rue de Tournon, et Alexandre Félix Paitard, principal clerc de notaire, demeurant 8, rue de l'Odéon, agissant au nom de Charles Leclerc, employé de commerce et Louise Jenny Pauline Marceau, son épouse, demeurant 91, rue des Capucines, au profit de Jules Emile Denis, avocat, demeurant 19, rue Tournon, agissant au nom de Marie Elisabeth Pillot, veuve de François Léon Lelièvre de Villette, demeurant à Flers (Orne), Joseph Pillot, capitaine de frégate, et Sylvie Charlotte Céline Denise Niveau, son épouse, demeurant Rochefort-sur-Mer (Charente Maritime), 14 août 1889; MC/ET/XXVII/990
      inspecteur général; clerc de notaire; employé de commerce; avocat; Bigault de Boureville, Louis Gabriel Nicolas; Demanche, Henriette Alexandrine; Paitard, Alexandre Félix; leclerc, Charles; Marceau, Louise Jenny Pauline; Denis, Jules Emile; Pillot, Marie Elisabeth; Lelièvre de Villette, François Léon; Tournon (rue de); Odéon (rue de l'); Capucines (rue des); Orne (Basse-Normandie, département); Flers (Orne); Pillot, Joseph; Niveau, Sylvie Charlotte Céline Denise; Rochefort (Charente-Maritime, arrondissement); Charente-Maritime (Poitou-Charentes, département)
  - Minutes. 1889, septembre - octobre, septembre - octobre 1889; MC/ET/XXVII/991
  - Minutes. 1889, novembre - décembre, novembre - décembre 1889; MC/ET/XXVII/992
  - Minutes. 1890, janvier, janvier 1890; MC/ET/XXVII/993
  - Minutes. 1890, février, février 1890; MC/ET/XXVII/994
  - Minutes. 1890, mars - avril, mars - avril 1890; MC/ET/XXVII/995
  - Minutes. 1890, mai - juin, mai - juin 1890; MC/ET/XXVII/996
    - Contrat de mariage de Eugène-Joseph Ansseau, artiste graveur, rue Paradis, n° 9, et de Louis-Bernardine de Haas, institutrice, même adresse., 14 mai 1890; MC/ET/XXVII/996
      contrat de mariage; Paradis (rue de); Ansseau, Eugène Joseph (18..-....); Haas, Louis Bernardine de; graveur; enseignant
  - Minutes. 1890, juillet - septembre, juillet - septembre 1890; MC/ET/XXVII/997
  - Minutes. 1890, octobre - novembre, octobre - novembre 1890; MC/ET/XXVII/998
  - Minutes. 1890, décembre, décembre 1890; MC/ET/XXVII/999
  - Minutes. 1891, janvier - février, janvier - février 1891; MC/ET/XXVII/1000
  - Minutes. 1891, mars - mai, mars - mai 1891; MC/ET/XXVII/1001
  - Minutes. 1891, juin, juin 1891; MC/ET/XXVII/1002
  - Minutes. 1891, juillet - août, juillet - août 1891; MC/ET/XXVII/1003
  - Minutes. 1891, septembre - octobre, septembre - octobre 1891; MC/ET/XXVII/1004
  - Minutes. 1891, novembre, novembre 1891; MC/ET/XXVII/1005
  - Minutes. 1891, décembre, décembre 1891; MC/ET/XXVII/1006
  - Minutes. 1892, janvier - février, janvier - février 1892; MC/ET/XXVII/1007
  - Minutes. 1892, mars, mars 1892; MC/ET/XXVII/1008
  - Minutes. 1892, avril - mai, avril - mai 1892; MC/ET/XXVII/1009
  - Minutes. 1892, juin - juillet, juin - juillet 1892; MC/ET/XXVII/1010
  - Minutes. 1892, août - septembre, août - septembre 1892; MC/ET/XXVII/1011
  - Minutes. 1892, octobre - novembre, octobre - novembre 1892; MC/ET/XXVII/1012
  - Minutes. 1892, décembre, décembre 1892; MC/ET/XXVII/1013
  - Minutes. 1893, janvier - février, janvier - février 1893; MC/ET/XXVII/1014
    - Donation à titre de partage anticipé par Marie Joséphine Eugénie Mandrou de Villeneuve, propriétaire demeurant à Paris, rue de Clichy, n°14, veuve de Philippe, baron Boyer à ses petits-enfants., 4 février 1893; MC/ET/XXVII/1014
      Acte signalé par le personnel du Minutier central des notaires de Paris [après reclassement].
      Date de création de la notice: 2014 (F. Chancerel)
      donation; Mandrou de Villeneuve, Marie Joséphine Eugénie; Clichy (rue de)
  - Minutes. 1893, mars, mars 1893; MC/ET/XXVII/1015
  - Minutes. 1893, avril - mai, avril - mai 1893; MC/ET/XXVII/1016
  - Minutes. 1893, juin - juillet, juin - juillet 1893; MC/ET/XXVII/1017
  - Minutes. 1893, août - septembre, août - septembre 1893; MC/ET/XXVII/1018
    - Cahier des charges pour la vente d'un fonds de fabricant d'appareils photographiques désigné sous la raison sociale, H. Martin, situé 77, rue du Faubourg-Saint-Denis, à la requête de Charles Dom, employé des poste, et Marie Francine Martin, son épouse, demeurant 2, rue Thénard, Hippolyte Landry, graveur, demeurant 154, avenue d'Italie et Pierre Alphonse Attout dit Tailfer, fabricant de produits chimiques, demeurant 7, rue Gay-Lussac, en qualité de tutuer et subrogé tuteur d'Alfred Valentin et Louis Théodore Martin. La mise à prix est fixée à 10 000 francs., 14 août 1893; MC/ET/XXVII/1018
      1893, 7 septembre Procès-verbal d'adjudication au profit de Jules Hippolyte Martin.
      De l'image fixe à l'image animée (1820-1910), documents du Minutier central des notaires de Paris relatifs à l'histoire des photographes et de la photographie, par Marc Durand, Paris, Archives nationales, 2015, notice n° 3403 (version dématérialisée de l'instrument de recherche, les notices biographiques et compléments de descriptions d'actes ne se trouvent que sur la version papier de l'ouvrage, voir contexte dans le Plan d’orientation général - Notaires de Paris, guides thématiques du Minutier).
      Date de révision: 2011
      Faubourg-Saint-Denis (rue du); Thénard (rue); Gay-Lussac (rue); Italie (avenue d'); Dom, Charles; Martin, Marie Francine; Landry, Hippolyte; Attout, Pierre Alphonse; Martin, Alfred Valentin; Martin, Louis Théodore; Martin, Jules Hippolyte
  - Minutes. 1893, octobre - novembre, octobre - novembre 1893; MC/ET/XXVII/1019
  - Minutes. 1893, décembre, décembre 1893; MC/ET/XXVII/1020
  - Minutes. 1894, janvier, janvier 1894; MC/ET/XXVII/1021
  - Minutes. 1894, février, février 1894; MC/ET/XXVII/1022
  - Minutes. 1894, mars - avril, mars - avril 1894; MC/ET/XXVII/1023
  - Minutes. 1894, mai - juin, mai - juin 1894; MC/ET/XXVII/1024
    - État liquidatif, compte, partage et procès-verbal de lecture concernant les succession et succession de Désirée Constance Lacouchy, épouse de Jules Hippolyte Martin, constructeur d'appareils photographiques, demeurant 77, rue du Faubourg-Saint-Denis, ainsi que la vente d'un fonds de fabricant d'appareils photographiques désigné sous la raison sociale, H. Martin, situé même adresse., 5 juin 1894; MC/ET/XXVII/1024
      1895, 2 août État rectificatif et procès-verbal de lecture et d'approbation 1895, 2 août Procès-verbal de lecture et d'approbation par Pierre Alphonse Attout dit Tailfer À la suite: 1893, 7 septembre Procès-verbal d'approbation par Hippolyte Landry.
      De l'image fixe à l'image animée (1820-1910), documents du Minutier central des notaires de Paris relatifs à l'histoire des photographes et de la photographie, par Marc Durand, Paris, Archives nationales, 2015, notice n° 3404 (version dématérialisée de l'instrument de recherche, les notices biographiques et compléments de descriptions d'actes ne se trouvent que sur la version papier de l'ouvrage, voir contexte dans le Plan d’orientation général - Notaires de Paris, guides thématiques du Minutier).
      Faubourg-Saint-Denis (rue du); Landry, Hippolyte; Attout, Pierre Alphonse; Martin, Jules Hippolyte; Lacouchy, Désirée Constance
  - Minutes. 1894, juillet - septembre, juillet - septembre 1894; MC/ET/XXVII/1025
  - Minutes. 1894, octobre - novembre, octobre - novembre 1894; MC/ET/XXVII/1026
  - Minutes. 1894, décembre, décembre 1894; MC/ET/XXVII/1027
  - Minutes. 1895, janvier - février, janvier - février 1895; MC/ET/XXVII/1028
    - Inventaire après décès de Jean Philippe Vitou, dressé dans une maison située 53, boulevard du Montparnasse, où le défunt est mort, le 19 janvier 1895, à la requête de sa veuve, Fanny Bernard, et comme tutrice de leur fille, Antoinette Jeanne Vitou, demeurant même adresse. (10 f.)., 2 février 1895; MC/ET/XXVII/1028
      De l'image fixe à l'image animée (1820-1910), documents du Minutier central des notaires de Paris relatifs à l'histoire des photographes et de la photographie, par Marc Durand, Paris, Archives nationales, 2015, notice n° 4965 (version dématérialisée de l'instrument de recherche, les notices biographiques et compléments de descriptions d'actes ne se trouvent que sur la version papier de l'ouvrage, voir contexte dans le Plan d’orientation général - Notaires de Paris, guides thématiques du Minutier).
      Montparnasse (boulevard du); Vitou, Jean Philippe; Bernard, Fanny
  - Minutes. 1895, mars, mars 1895; MC/ET/XXVII/1029
  - Minutes. 1895, avril, avril 1895; MC/ET/XXVII/1030
  - Minutes. 1895, mai, mai 1895; MC/ET/XXVII/1031
  - Minutes. 1895, juin - juillet, juin - juillet 1895; MC/ET/XXVII/1032
  - Minutes. 1895, août - septembre, août - septembre 1895; MC/ET/XXVII/1033
  - Minutes. 1895, octobre, octobre 1895; MC/ET/XXVII/1034
  - Minutes. 1895, novembre, novembre 1895; MC/ET/XXVII/1035
  - Minutes. 1895, décembre - 1896, 15 janvier, décembre 1895 - 15 janvier 1896; MC/ET/XXVII/1036
- Répertoire(s) de Léonard MEUNIÉ, 16 novembre 1854 - 3 août 1896; MC/RE/XXVII/17 - MC/RE/XXVII/21
  - Répertoire. 1854, 16 novembre - 1867, 11 septembre, 16 novembre 1854 - 11 septembre 1867; MC/RE/XXVII/17
    Répertoire des notaires Jean Adrien Cousin (16 novembre 1854-7 novembre 1866), Léonard Meunié (10 novembre 1866-11 septembre 1867).
    Jean-Jules Demanche est notaire substituant.
    Informations concernant le classement et la cotation:
    Le niveau inférieur de description, quand il existe, correspond aux mentions d'actes contenues dans le répertoire. Parmi celles-ci, certaines peuvent y être décrites, de manière plus ou moins détaillée. Pour consulter l'acte proprement dit, il convient de rechercher la cote au niveau des articles (registre ou liasse) des minutes du notaire (cote de type 'MC/ET').
  - Répertoire. 1867, 11 septembre - 1877, 3 octobre, 11 septembre 1867 - 3 octobre 1877; MC/RE/XXVII/18
  - Répertoire. 1877, 3 octobre - 1885, 26 août, 3 octobre 1877 - 26 août 1885; MC/RE/XXVII/19
  - Répertoire. 1885, 27 août - 1891, 13 février, 27 août 1885 - 13 février 1891; MC/RE/XXVII/20
  - Répertoire. 1891, 14 février - 1896, 3 août, 14 février 1891 - 3 août 1896; MC/RE/XXVII/21
    Répertoire des notaires Léonard Meunié (14 février 1891-16 janvier 1896), Louis-Marie-Georges Meunié (16 janvier-3 août 1896).